臺灣高雄地方法院刑事判決　　　　　　 100年度易字第1017號
公　訴　人　臺灣高雄地方法院檢察署檢察官
被　　　告　郭再發
上列被告因傷害案件，經檢察官提起公訴（100 年度偵字第1383
0 號），本院判決如下：
    主  文
郭再發犯傷害罪，處有期徒刑貳月，如易科罰金，以新臺幣壹仟
元折算壹日。
    事  實
一、郭再發於民國100 年4 月3 日上午8 時許，騎乘機車經過高
    雄市岡山區○○○路與竹圍東街之和平公園網球場外，見與
    其有房地產賣賣糾紛之陳茂榮在該網球場內打網球，遂停車
    於該處等待，適見陳茂榮之妻陳吳鏘玉於當日上午9 時許前
    至該網球場，竟基於傷害人之身體之單一犯意，徒手捶擊陳
    吳鏘玉之右側肩膀，致陳吳鏘玉受有右肩挫傷併腫脹之傷害
    。陳吳鏘玉旋即進入該網球場內觀看陳茂榮與其友人打網球
    ，嗣當陳吳鏘玉隻身從該網球場內走出，欲騎機車離去時，
    郭再發竟又承接上開傷害犯意，騎乘機車衝撞陳吳鏘玉之腿
    部，再致陳吳鏘玉受有右小腿挫傷及左小腿擦挫傷之傷害。
二、案經陳吳鏘玉訴由高雄市政府警察局岡山分局移送臺灣高雄
    地方法院檢察署檢察官偵查起訴。
    理  由
壹、證據能力部分
    本案本院用以認定被告犯罪事實存否之被告以外之人於審判
    外之言詞及書面陳述，雖為傳聞證據，然檢察官及被告於本
    院審判時，經告以要旨及提示後，或表示同意有證據能力；
    或表示無意見，未聲明異議（詳本院審易卷第13頁倒數第7
    行，本院易字卷第21頁背面倒數第6 行以下至第22頁倒數第
    10行），本院審酌上開證據均係依法取得，並無任何違背法
    律規定之情事，認為適當，依上揭刑事訴訟法第159 條之5
    第1 項、第2 項之規定，均有證據能力。
貳、實體部分
一、訊據被告坦承與告訴人陳吳鏘玉2 人間因房地產賣賣而產生
    糾紛，並於100 年4 月3 日上午9 時許，在高雄市岡山區○
    ○○路與竹圍東街之和平公園網球場前，徒手推告訴人肩膀
    之事實（詳本院審易卷第12頁倒數第8 行以下、第13頁第6
    行以下），惟否認有何傷害告訴人之犯行，辯稱：並未騎車
    壓傷告訴人，只有推她而已，應不致於受傷等語。經查：
（一）被告於100 年4 月3 日上午9 時許，在高雄市岡山區○○
      ○路與竹圍東街之和平公園網球場前，因認為告訴人夫妻
      間尚有債務問題迄未解決，遂在上開網球場外意圖尋釁，
      並出手推告訴人之右肩等情，業據被告坦白承認（詳偵卷
      第5 頁第7 至11行，本院審易卷第12頁第21、22行），並
      經告訴人於警詢、偵查中及本院審判時陳述明確（詳偵卷
      第7 頁倒數第9 行以下至第8 頁第15行、第20頁第18至20
      行，本院易字卷第11頁第14行以下），核與證人陳茂榮於
      本院審判時之證述內容相合（詳本院易字卷第20頁第1行
      以下）。另告訴人於上述衝突事件發生後，受有右肩挫傷
      併腫脹、右小腿挫傷及左小腿擦挫傷之傷害，此有新博愛
      診所出具之診斷證明書在卷可稽（詳偵卷第10頁），是此
      部分之事實，堪以認定。
（二）證人即告訴人陳吳鏘玉於本院審判時結證稱：之前與被告
      合作建築房屋生意，且早在20幾年前即已將雙方之債務理
      清，但被告卻仍表示尚有債務未還，遂多次對伊及家人施
      以暴力行為，在去年間曾2 次前去對伊家中之轎車潑漆，
      之後，在伊先生出門上班時，被告曾持鐵棍毆擊伊先生之
      手部成傷，此外，又曾將伊家中所使用之網路線全部剪斷
      ，並曾持不明液體，欲對伊潑灑，幸經伊閃開，方未受傷
      ；當日伊到網球場去看伊先生打球時，被告已經在球場外
      等，伊並未理會被告，當伊停好機車後，被告突然給伊1
      拳，伊嚇一跳便趕緊躲進球場內，去看伊先生打球，過了
      1 、20分鐘，要先離開球場去買菜時，被告則拿了1 根很
      長的管子要打伊，伊便跑進球場喊救命，並請其他人報警
      ，後來球場內的人全部都出來，其中有人將被告所持之鐵
      棍搶下，後來被告便打算騎機車離開，但伊說因為已經報
      警，不可以讓被告離開，要讓警察來處理，之後被告就騎
      機車衝撞到伊的腳，而伊之先生及球場的人就拉住被告的
      機車，將被告攔住，不讓被告離開，但後來有人擔心被告
      在現場會繼續使用暴力衝撞，才讓被告離開等語（詳本院
      易字卷第11頁第14行以下），並有上揭診斷證明書附卷相
      佐。顯見被告因故對告訴人尋釁，先後出手毆擊及騎機車
      衝撞，致告訴人受有上開傷害之事實，已堪認定。
（三）至被告雖否認告訴人所受之上揭傷害係其所造成，並辯稱
      僅推告訴人之右肩1 下，告訴人不可能會受傷等情。惟既
      然被告係因索討債務，方前去上開網球場外，欲對告訴人
      夫婦尋釁，且在該網球場外停留等待約1 小時左右，故當
      其看見告訴人隻身前來，而突然出手觸及告訴人身體時，
      衡情當時所使用之力度絕非僅止於輕推而已；再則，證人
      陳茂榮於本院審判時結證稱：告訴人跑到網球場裡面說被
      告打她1 拳，後來被告拿鐵棍要毆打伊與告訴人，但被1
      位蔡老師將被告之鐵棍搶下來，之後被告還騎機車要衝撞
      告訴人，當時被告加油加得很緊促，對著告訴人那邊衝過
      去，有很多人都要制止被告，伊則上前拉住被告機車的後
      座，再把被告壓倒在地上等語（詳本院易字卷第20頁第14
      行以下），核與告訴人之指述相合，益足徵被告確有騎乘
      機車衝撞告訴人，致告訴人受有上開傷害之情。易言之，
      被告上揭辯詞，顯與事理相悖，且與事證未合，自難遽信
      。
（四）綜上，被告於上開時、地出手捶擊告訴人之右肩，又騎乘
      機車衝撞告訴人之腿部，致告訴人受有上開傷害之事實，
      已臻明確，洵堪認定，應依法論科。
二、核被告所為，係犯刑法第277 條第1 項之傷害罪。又被告對
    告訴人所為之上開傷害犯行，時間密接、對象同一，顯係於
    極密切接近之時間內，接續實施侵害同一被害人、同一法益
    之數舉動，且各舉動間之獨立性極為薄弱，依一般社會健全
    觀念，難以強行分開，應論以包括一罪之接續犯。爰審酌被
    告僅因債務糾紛即故意傷害告訴人，所為實屬不該，且迄未
    與告訴人達成和解，難見悔意，惟衡及告訴人之上開傷勢，
    尚非甚為嚴重，且被告前未受有期徒刑以上刑之宣告，有臺
    灣高等法院被告前案紀錄表在卷可稽，另考量被告之智識程
    度、生活狀況、犯罪情節等一切情狀，量處如主文所示之刑
    ，並衡諸上情，諭知如主文所示之易科罰金折算標準，以資
    懲儆。
據上論斷，應依刑事訴訟法第284 條之1 、第299 條第1 項前段
，刑法第277 條第1 項、第41條第1 項前段，刑法施行法第1 條
之1 ，判決如主文。
本案經檢察官張志杰到庭執行職務。
中    華    民    國   100    年    8     月    19    日
                  刑事第四庭    法  官  葉文博
以上正本證明與原本無異。
如不服本判決應於收受判決後10日內向本院提出上訴書狀，並應
敘述具體理由。其未敘述上訴理由者，應於上訴期間屆滿後20日
內向本院補提理由書(均須按他造當事人之人數附繕本)「切勿逕
送上級法院」。
中    華    民    國   100    年    8     月    19    日
                                書記官  李柏親
附錄本判決論罪之法條：
中華民國刑法第277 條第1 項（普通傷害罪）
傷害人之身體或健康者，處3 年以下有期徒刑、拘役或1 千元以
下罰金。